臺灣高雄地方法院刑事判決　　　　　　　96年度訴字第2493號
公 訴 人　臺灣高雄地方法院檢察署檢察官
被　　告　乙○○
上列被告因毒品危害防制條例案件，經檢察官提起公訴（96年度
毒偵字第4636號），被告於本院準備程序為有罪之陳述，經合議
庭裁定由受命法官依簡式審判程序獨任審理，判決如下：
    主  文
乙○○施用第一級毒品，累犯，處有期徒刑拾月，扣案使用過注
射針筒參支，均沒收。
    事  實
一、乙○○前因施用毒品案件（一犯），經送強制戒治，於民國
    89年8 月12日期滿執行完畢釋放。復因連續施用毒品之毒品
    危害防制條例案件（二犯），經法院於92年判處有期徒刑7
    月確定，嗣入監服刑，於93年8 月4 日縮刑期滿執行完畢（
    構成累犯）；再因連續施用毒品之毒品危害防制條例等案件
    （三犯），於94、95年間經法院判處有期徒刑6 月、10月確
    定，嗣並經定其應執行之刑為有期徒刑1 年2 月確定，於95
    年2 月9 日入監服刑，甫於96年4 月2 日縮刑期滿執行完畢
    （亦構成累犯）。
二、詎不知悔改，竟旋基於單一施用第一級毒品海洛因之決意，
    先後於96年4 月10日、同年月10餘日、同年月25日中午12時
    許，在其位於高雄縣阿蓮鄉○○路112 巷16弄10號之住處內
    ，或高雄縣阿蓮鄉○○路旁，以針筒注射之方式，施用第一
    級毒品海洛因3 次。嗣於同年月25日下午1 時40分許，在高
    雄縣阿蓮鄉○○路408 巷16弄33號前為警查獲，並扣得使用
    過注射針筒3 支。
三、案經高雄縣政府警察局湖內分局報請臺灣高雄地方法院檢察
    署檢察官偵查起訴。
    理  由
一、本件被告乙○○所犯為死刑、無期徒刑或最輕本刑為3 年以
    上有期徒刑以外之罪，其於準備程序中就被訴犯罪事實，為
    有罪之陳述，經法官告知簡式審判程序之旨，並聽取當事人
    之意見後，依刑事訴訟法第273 條之1 第1 項規定，裁定由
    受命法官獨任進行簡式審判程序，合先指明。
二、訊據被告對於前開犯行坦承不諱，且其為警查獲時所採集之
    尿液，經送台灣檢驗科技股份有限公司濫用藥物實驗室檢驗
    結果，呈現嗎啡（海洛因於人體內之代謝物）陽性反應，有
    該院96年5 月10日KＺ000000000000號濫用藥物尿液檢驗報告
    暨尿液編號對照表1 份附卷足按，並有使用過注射針筒3 支
    扣案可稽，足認被告之自白與事實相符，其於前開時地施用
    第一級毒品海洛因3 次之犯行，堪以認定。又被告曾因施用
    毒品案件（一犯），經送強制戒治後，於89年8 月12日期滿
    執行完畢釋放，復先後於92、94、95年間，因連續施用毒品
    之毒品危害防制條例案件（二、三犯），經法院分別判處有
    期徒刑7 月、6 月、10月確定等情，有卷附臺灣高等法院被
    告前案紀錄表1 份可佐，從而，被告於強制戒治執行完畢釋
    放後，5 年內再犯毒品危害防制條例第10條第1 項之施用第
    一級毒品罪（本案實為三犯以上），洵堪認定，本件事證明
    確，應依法論科。
三、核被告所為，係犯毒品危害防制條例第10條第1 項之施用第
    一級毒品罪。被告為施用而持有第一級毒品海洛因，其持有
    之低度行為俱應為施用之高度行為所吸收，不另論罪。被告
    先後3 次施用海洛因行為，在時、空上顯具有密接關係，另
    又侵害相同之法益，自應認各該施用海洛因犯行乃俱出於單
    一之行為決意，而在刑法評價上，包括論以一罪，較為合理
    （最高法院96年度台上字1321號判決意旨參照）；被告於96
    年4 月10日、同年月10餘日之施用犯行雖未據起訴，惟該部
    分與檢察官已起訴者，既具有一罪關係，自為原起訴效力所
    及，本院得併予審理。末被告曾因連續施用毒品之毒品危害
    防制條例案件，經法院於92年判處有期徒刑7 月確定，嗣入
    監服刑，於93年8 月4 日縮刑期滿執行完畢；再因連續施用
    毒品之毒品危害防制條例等案件，於94、95年間經法院判處
    有期徒刑6 月、10月確定，嗣並經定其應執行之刑為有期徒
    刑1 年2 月確定，於95年2 月9 日入監服刑，甫於96年4 月
    2 日縮刑期滿執行完畢等情，有前開前案紀錄表1 份可按，
    其於該徒刑執行完畢後，5 年以內故意再犯本案有期徒刑以
    上之罪，為累犯，應依刑法第47條第1 項規定加重其刑。
四、本院審酌被告前曾因施用毒品經送強制戒治與刑之執行，且
    甫於96年4 月2 日方執畢徒刑，已如前述，卻未幾即再犯施
    用第一級毒品犯行，誠屬不該，惟念被告之施用毒品行為，
    乃屬對其自身健康之戕害行為，對社會所造成之損害尚非直
    接，且本案認明之施用毒品次數僅為3 次，及被告現已前往
    醫院接受美沙冬替代療法治療，有被告提出之長庚醫院診斷
    證明書1 份在卷可稽，足徵被告應尚有悔意等一切情狀，爰
    量處如主文所示之刑。
五、扣案使用過注射針筒3 支，乃係被告所有供施用第一級毒品
    海洛因所用之物，業據被告供承在卷，應依刑法第38條第1
    項第2 款、第3 項宣告沒收。
據上論斷，應依刑事訴訟法第273 條之1 第1 項、第299 條第1
項前段，毒品危害防制條例第10條第1 項，刑法第11條前段、第
47條第1 項、第38條第1 項第2 款、第3 項，判決如主文。
本案經檢察官甲○○到庭執行職務
中　　華　　民　　國　　96　　年　　7 　　月　　31　　日
　　　　　　　　　刑事第十庭  法　官　莊珮吟
以上正本證明與原本無異。
如不服本判決應於收受本判決後10日內向本院提出上訴書狀，並
應敘述具體理由，如未敘述上訴理由者，應於上訴期間屆滿後20
日內補提理由書狀於本院（均須按他造當事人之人數附繕本）「
切勿逕送上級法院」。
中　　華　　民　　國　　96　　年　　7 　　月　　31　　日
　　　　　　　　　　　　　　　書記官　蔡妮君
附錄本案所犯法條：
《毒品危害防制條例第10條》
施用第一級毒品者，處6 月以上5 年以下有期徒刑。
